臺灣高等法院臺南分院刑事判決
110年度交上易字第669號
上  訴  人  
即  被  告  李建昌

上列上訴人因過失傷害案件，不服臺灣嘉義地方法院110年度交
易字第324號中華民國110年10月25日第一審判決（起訴案號：臺
灣嘉義地方檢察署110年度偵字第4667號），提起上訴，本院判
決如下：
    主  文
上訴駁回。
李建昌緩刑貳年。
    事實及理由
一、本院認定之事實、證據及理由，與第一審判決書之記載相同
    ，茲引用之，如附件；並補充：被告於本院審理時與告訴人
    調解成立，有調解筆錄可按（見本院卷第29-30頁），而本
    件車禍原因經本院送請覆議鑑定結果，亦認被告應負完全肇
    事責任，有交通部公路總局111年3月30日覆議鑑定書可稽（
    見本院卷第63-66頁）。
二、被告提起上訴意旨略以：我已經與告訴人調解成立，賠償對
    方損害，原審量刑過重，請求從輕量刑云云。
三、按刑之量定，為求個案裁判之妥當性，法律賦予法院裁量之
    權，量刑輕重，屬為裁判之事實審法院得依職權自由裁量之
    事項。苟其量刑已以行為人之責任為基礎，並斟酌刑法第57
    條各款所列情狀，在法定刑度內，酌量科刑，如無偏執一端
    ，致明顯失出失入情形，上級審法院即不得單就量刑部分遽
    指為不當或違法（最高法院72年度台上字第6696號判決意旨
    參照）。經查：原審以被告之責任為基礎，斟酌刑法第57條
    之各款事由而為刑之量定，已於理由欄中詳加論敘載明（見
    原判決第4頁），既未逾越法定刑度，亦未違反比例原則或
    罪刑相當原則，難認有何濫用權限情形；其次刑法第284條
    前段之過失傷害罪，其法定刑為1年以下有期徒刑、拘役或1
    0萬元以下罰金，本件原審審酌各情，且被告於高速公路不
    當變換車道，嚴重違規，以致肇事，影響大眾行車安全及告
    訴人所受之傷害等情節，因而量處有期徒刑3月，客觀上並
    無過重之虞，其刑度已無往下調降之可能，被告以原審量刑
    過重為由，提起上訴，而指摘原審判決不當，請求撤銷改判
    ，為無理由，應予駁回。
四、被告未曾因故意犯罪受有期徒刑以上刑之宣告，此有其前案
    紀錄表在卷可參，其係因一時過失而犯罪，然於本院審理中
    已經與告訴人調解成立，賠償損害，此有調解筆錄及本院公
    務查詢電話在卷可稽，被告經此偵審程序的教訓，應知所警
    惕而無再犯之虞，本院認其所受宣告之刑，以暫不執行為適
    當，爰依刑法第74條第1 項第1款規定，併諭知緩刑2 年，
    以啟自新。
據上論結，應依刑事訴訟法第368條、第373條，刑法第74條第1 
項第1 款，判決如主文。
本案經檢察官陳美君提起公訴，檢察官黃朝貴到庭執行職務。
中　　華　　民　　國　　111 　年　　5 　　月　　12  　日
                  刑事第七庭    審判長法  官　吳勇輝
                                      法  官　吳錦佳
                                      法　官　黃國永
以上正本證明與原本無異。
不得上訴。
　　　　　                            書記官　葉宥鈞 
中　　華　　民　　國　　111 　年　　5 　　月　　12　　日
附錄本案論罪科刑法條：
中華民國刑法第284條
因過失傷害人者，處1年以下有期徒刑、拘役或10萬元以下罰金
；致重傷者，處3年以下有期徒刑、拘役或30萬元以下罰金。